臺灣臺南地方法院民事裁定
110年度小抗字第1號
抗  告  人  謝郡倫
相  對  人  鄭郁嫺
上列當事人間請求侵權行為損害賠償事件，抗告人對於民國110
年6月9日本院新市簡易庭109年度新小字第778號裁定提起抗告，
本院裁定如下：
    主  文
抗告駁回。
抗告程序費用新臺幣1,000元由抗告人負擔。
    理  由
一、抗告意旨略以：原審於民國110年3月31日以109年度新小字
    第778號判決駁回原告之訴（下稱原判決），於110年4月7日
    寄存於臺南市政府警察局永康分局永康派出所（下稱永康派
    出所），其置於抗告人住所地之郵務送達通知書僅載：「11
    0年4月7日13時後之2個月內，持本通知書及下方附註所示證
    件前往永康派出所領取」，然抗告人按郵務送達通知書所載
    明之2個月內，即110年6月3日至永康派出所領取原判決，並
    於隔日即同年月4日用掛號信寄出上訴狀，惟原裁定卻以逾
    期上訴為由於同年月9日駁回上訴，並不合法；又抗告人僅
    收到郵務送達通知書1份，並無原審其他書面告知，認原審
    係故意不告知而讓抗告人喪失可上訴的機會，爰依法提起抗
    告等語。
二、本院之判斷：
（一）按提起上訴，應於第一審判決送達後20日之不變期間內為
      之；提起上訴，如逾上訴期間者，原第一審法院應以裁定
      駁回之，上開規定，於小額事件之上訴程序準用之，觀諸
      民事訴訟法第440條前段、第442條第1項、第436條之32第
      2項分別規定甚明。又寄存送達之處所如確為應受送達人
      之住居所、事務所或營業所，則於該處所為之寄存送達即
      為合法，僅送達之效力延至寄存後之10日始發生。至應受
      送達人究於何時前往領取應受送達之文書，或並未前往領
      取，該文書嗣經退還原送達法院，於送達之效力均無影響
      （最高法院94年度台抗字第488號、89年度台聲字第13號
      裁定意旨參照）。
（二）查原判決於110年4月7日經郵務人員對抗告人之住所地即
      臺南市○○區○○街000巷0號送達時，因未獲會晤抗告人，亦
      無同居人或受僱人可為付與，乃於同日將原判決寄存於上
      開住所地之警察機關即永康派出所，並作送達通知書兩份
      ，一份黏貼於上開住所門首，另一份置於該處所信箱或其
      他適當位置等情，有送達證書可稽（見原審卷第198頁）
      ，堪認原判決已合法送達抗告人，自寄存之日起經10日於
      同年4月17日發生送達效力，而依上開說明，不論抗告人
      係於何時前往領取原判決，於送達之效力均無影響。又抗
      告人不服原判決提起上訴之不變期間，自110年4月17日起
      算20日，再加計在途期間2日，應自同年5月9日屆滿，抗
      告人遲至同年6月7日始對原判決提起上訴，已逾提起上訴
      之不變期間。從而，原審以抗告人逾期提起上訴，裁定駁
      回抗告人之上訴，揆諸上開說明，於法並無不合。
（三）抗告人另以：抗告人僅收到郵務送達通知書1份，並無原
      審其他書面告知，認原審係故意不告知而讓抗告人喪失可
      上訴的機會云云。惟按送達，由法院書記官交執達員或郵
      務機構行之；由郵務機構行送達者，以郵務人員為送達人
      ，民事訴訟法第124條定有明文。查原判決係由原審書記
      官交由郵務機構送達，依上開規定，以郵務人員為送達人
      ，故本件依民事訴訟法第138條第1項規定對抗告人寄存送
      達之人為郵務人員，製作送達通知書之人亦為郵務人員，
      因此抗告人僅收到郵務送達通知書，自屬合理，原審依法
      本無從以其他書面告知抗告人，自無何故意不告知而讓抗
      告人喪失可上訴的機會之情形，故抗告人據此指摘原裁定
      駁回其上訴有誤，亦難為憑採。另抗告人所為其他指摘（
      詳見抗告人民事抗告狀），均係針對原判決，惟因本件本
      院僅能處理抗告人對原裁定之抗告，此部分非本院所得論
      斷，附此敘明。
（四）綜上所述，原裁定以抗告人逾期提起上訴，裁定駁回抗告
      人之上訴，並無違法、不當，抗告意旨猶執前詞指摘原裁
      定違誤，聲明廢棄，為無理由，應予駁回。
三、據上論結，本件抗告為無理由，依民事訴訟法第436條之32
    第3項、第495條之1第1項、第449條第1項、第95條、第78條
    ，裁定如主文。　　
中　　華　　民　　國　　110 　年　　7 　　月　　26　　日
                  民事第一庭  審判長法  官　林雯娟
                                    法  官  廖建瑋
                                    法  官  游育倫
以上正本係照原本作成。
本裁定不得抗告。　　　　　　　　　　　　　　　
中　　華　　民　　國　　110 　年　　7 　　月　　30　　日
                                    書記官  林彥丞